【裁判字號】    98,上易,1312
【裁判日期】    980731
【裁判案由】    詐欺
【裁判全文】
臺灣高等法院刑事判決                98年度上易字第1312號
上  訴  人
即  被  告  丙○○
上列上訴人因詐欺案件，不服臺灣板橋地方法院97年度易字第
3565號，中華民國98年3月31日第一審判決（起訴案號：臺灣板
橋地方法院檢察署97年度偵字第29589號），提起上訴，本院判
決如下：
    主  文
上訴駁回。
    事實及理由
一、本案經本院審理結果，認第一審以上訴人即被告丙○○犯刑
    法第30條第1項前段、第339條第1項之幫助詐欺取財罪，判
    處有期徒刑伍月，並諭知易科罰金折算之標準為1000元折算
    一日，認事用法及量刑均無不當，應予維持，並引用第一審
    判決書記載之事實、證據及理由（如附件）。
二、被告上訴意旨略以：伊只是掉了金融卡，而金融卡為詐騙集
    團所使用；被害人被騙的過程我不知道，對於他們說有人打
    電話給他們自稱是朋友他們就匯錢，我認為這個過程不合常
    理；檢察官懷疑我犯罪是因為我的密碼設定八個○太過於簡
    單，不需要特別寫下來，但是那是因為我要交提款卡給母親
    使用所以才寫下來的云云。惟查：
  (一)證人即被害人乙○○、甲○○指述：渠等因接獲詐騙電話，
    陷於錯誤而分別為匯款、網路轉帳之供證，有相關之台北縣
    三峽鎮農會匯款申請書、合作金庫帳戶開戶資料、交易明細
    、查詢網路銀行交易資料、新光銀行開戶資料、交易明細在
    卷可資佐證；此部分證人乙○○、甲○○之證言自可採信。
  (二)次查，提款卡密碼係金融帳戶使用者個人自行設定，藉以避
    免為他人察知，用之保護個人金融帳戶不被他人竊用，此為
    周知之事實。參以，被告於原法院準備程序中復陳稱：上開
    合作金庫、新光銀行帳戶之密碼均設為00000000，來源是伊
    國中時，伊的班級是29班座號16號等語；得徵被告亦有個人
    帳戶使用安全之觀念，且有設定非來自身分基本資料之密碼
    ，以免輕易遭他人破解。而被告申請取得之提款卡總數量為
    4張（見本院98年7月8日審判筆錄），乃其竟將占半數之本
    案2張提款卡之原設定密碼變更，刻意更改為八個零，並將
    此簡單之數字抄寫在小紙條上；此情自非情理之常。
   (三)被告在原審雖另辯稱：伊要轉交給伊媽媽，作為在大慶證
     券公司買賣股票的帳戶，因為不知道到底什麼時候才會需
     要，所以沒有很急云云。然查，就被告親近關係之母親，
     理當可隨時保持聯絡，果若偶有忘記密碼之情事，亦可適
     時查問，被告已顯無刻意將原設定密碼變更，改為八個零
     之必要。況且，被告於費事修改密碼後，又未立即交給其
     母親使用，反而將自己不使用之帳戶資料隨身以手提袋攜
     帶外出至工作場所，此情更與事理有悖。
  (四)參以，本案理財重要工具之金融帳戶茍若確係不慎遺失，理
    當立即向警察機關報案，以免個人帳戶遭他人冒用；然迄至
    本院辯論終結，仍未見被告提出報警訴究之相關資料以供查
    核，更得見被告所辯「提款卡遺失」之說，顯非實在。
  (五)被告空言否認提供帳戶幫助詐欺，並稱原審量刑過重，為無
    理由，應予駁回。
三、據上論結，應依刑事訴訟法第373條、第368條，判決如主文
    。
本案經檢察官李良忠到庭執行職務。
中    華    民    國    98    年    7     月    31    日
                  刑事第三庭    審判長法  官 陳博志
                                      法  官 許文章
                                      法  官 蔡聰明
以上正本證明與原本無異。
不得上訴。
                                      書記官 陳嘉文
中    華    民    國    98    年    8     月    4     日


司法院資訊處製作；財團法人民間司法改革基金會備份。
